臺灣臺南地方法院民事裁定
111年度訴字第773號
原      告  蘇中元  
訴訟代理人  陳于晴律師
被      告  孫蘇秀麗
            蘇奎元  
上列一人之
訴訟代理人  張文嘉律師
上列當事人間請求分割共有物等事件，本院裁定如下：
    主  文
原告應於本裁定送達後5日內補繳第一審裁判費新臺幣7,227元，
逾期不補，即駁回追加起訴。
    理  由
一、按以一訴主張數項標的者，其價額合併計算之。但所主張之
    數項標的互相競合或應為選擇者，其訴訟標的價額，應依其
    中價額最高者定之。以一訴附帶請求其孳息、損害賠償、違
    約金或費用者，不併算其價額，民事訴訟法第77條之2定有
    明文。該條第2項所稱以一訴附帶請求而得不併算其價額者
    ，限於以一訴主張之數項標的中，性質上與主請求之「孳息
    、損害賠償、違約金或費用」相當者，始克當之，換言之，
    其附帶請求與主請求間須有主從、依附關係，倘其利息、損
    害賠償或違約金等並非附帶於主請求而起訴或上訴者，仍應
    依其價額，以定其起訴或上訴之訴訟標的價額（最高法院11
    0年度台抗字第49號、110年度台抗字第402號裁定意旨參照
    ）。而按因定期給付或定期收益涉訟，以權利存續期間之收
    入總數為準；期間未確定時，應推定其存續期間。但其期間
    超過10年者，以10年計算，民事訴訟法第77條之10定有明文
    。準此，依原告之聲明及所陳述之原因事實，關於孳息、損
    害賠償、違約金或費用之請求，並非「附帶」於主請求者，
    仍應依同條第1項前段規定，合併計算其訴訟標的價額。
二、查：上列當事人間請求分割共有物事件，原告於民國111年6
    月15日提出民事追加訴之聲明狀，請求被告蘇奎元應分別給
    付新臺幣（下同）14萬元予原告、被告孫蘇秀麗，及自起訴
    狀繕本送達翌日起至清償日止，按年息百分之5計算之利息
    ，暨自起訴狀繕本送達翌日起至本案判決確定止，被告蘇奎
    元應分別按月給付5千元予原告、被告孫蘇秀麗。原告上開
    追加與分割共有物之請求間並無主從、依附關係，又上開按
    月給付5千元部分主張之權利存續期間尚未確定，依民事訴
    訟法第77之10條但書之規定，應以10年計算權利存續期間，
    是本件訴訟標的價額應核定為3,338,800元【計算式：(分割
    共有物之訴訟標的價額2,598,800元)＋14萬元＋(5,000元×12
    月×10年)】，應徵收第一審裁判費34,066元，扣除原告已繳
    納之26,839元，尚應補繳7,227元。茲依民事訴訟法第249條
    第1項但書之規定，限原告於收受本裁定送達後5日內補繳前
    開裁判費，逾期不繳，即駁回原告追加之訴，特此裁定。
中　　華　　民　　國　　111 　年　　6 　　月　　30　　日
                  民事第三庭    法  官　王淑惠
以上正本證明與原本無異。
如不服本裁定關於訴訟標的價額之核定，得於收受裁定正本後10
日內向本院提出抗告狀，並繳納抗告裁判費新臺幣1,000元。
中　　華　　民　　國　　111 　年　　6 　　月　　30　　日
                                書記官　洪凌婷